Minutes et répertoires du notaire André Guillaume DESHAYES, 26 février 1728 - 9 janvier 1764 (étude XII)
Archives nationales
- Minutes de André Guillaume DESHAYES, janvier 1728 - 9 janvier 1764; MC/ET/XII/400 - MC/ET/XII/680
  - Minutes. 1751, janvier - février, janvier - février 1751; MC/ET/XII/516
    - Bail., 12 février 1751; MC/ET/XII/516
      Nom, qualité: (Mme ou Mlle) La Dehors de, Marie.
      Nom, qualité: (M.) Maulnorry, Claude.
      Profession: conseiller en la cour des aides.
      Nom, qualité: (personne morale) Martin (hoirs).
      Relations: héritiers de l'intervenant 4.
      Nom, qualité: (Mme ou Mlle) Martin, Michelle.
      Intervenant 5, en première partie:
      Nom, qualité: (personne morale) Chaudebois de (hoirs).
      Relations: héritiers de l'intervenant 6.
      Intervenant 6, indirect:
      Nom, qualité: (M.) Chaudebois de, Charles.
      Intervenant 7, en deuxième partie:
      Nom, qualité: (M.) Selle, Leonor.
    - Inventaire de Marie Angélique Le Gaigneur-Duguay, épouse de Claude Socquet., 12 février 1751; MC/ET/XII/516
      Nom, qualité: (Mme ou Mlle) Le Gaigneur-Duguay, Marie Angélique.
      inventaire après décès; Socquet, Claude; Le Gaigneur-Duguay, Marie Angélique
    - Notoriete., 12 février 1751; MC/ET/XII/516
      Nom, qualité: (M.) Perrot, Pierre Thomas
    - Mariage., 12 février 1751; MC/ET/XII/516
      Nom, qualité: (M.) Guyard, Antoine.
      Profession: officier de maison.
      Nom, qualité: (Mme ou Mlle) Trinque, Julienne Th.re
    - Traite d'office., 13 février 1751; MC/ET/XII/516
      Nom, qualité: (M.) Titon, Jean Baptiste Max.
      Profession: conseiller de l'hotel de ville.
      Nom, qualité: (M.) Cassini, Dominique Jean.
      Profession: maitre en la chambre des comptes
    - Transaction., 13 février 1751; MC/ET/XII/516
      Nom, qualité: (Mme ou Mlle) Bertheaume, Charlotte.
      Nom, qualité: (M.) Gaudier, Antoine.
      Nom, qualité: (M.) Houard, Etienne.
    - Vente., 14 février 1751; MC/ET/XII/516
      Nom, qualité: (M.) Le Barbey, Louis.
      Profession: valet de pied.
      Nom, qualité: (M.) Le Barbey, Jean Baptiste.
      Domicile: Tinchebray.
      Nom, qualité: (M.) Le Barbey, Rene Gabriel Adr.
      Domicile: Tinchebray
    - Decharge., 14 février 1751; MC/ET/XII/516
      Nom, qualité: (M.) Du Fresne, Charles Marin.
      Profession: enseigne au regiment des gardes francaises
    - Comparution., 15 février 1751; MC/ET/XII/516
      Nom, qualité: (M.) Cresson, Rene.
      Profession: menuisier.
      Nom, qualité: (M.) Desjardins, Jean Simon.
    - Inventaire de Pierre de Creil., 16 février 1751; MC/ET/XII/516
      Nom, qualité: (M.) Creil, Pierre de (chevalier)
      inventaire après décès; Creil, Pierre de
    - Depot de procuration., 16 février 1751; MC/ET/XII/516
      Nom, qualité: (M.) Le Soin, Jean Alexandre (bourgeois de Paris)
    - Transport., 16 février 1751; MC/ET/XII/516
      Nom, qualité: (M.) Jubert de Bouville, Augustin Toussaint.
      Profession: maitre de camp d'infanterie.
      Nom, qualité: (M.) Le Brun, Jean Baptiste (bourgeois de Paris)
    - Declaration., 16 février 1751; MC/ET/XII/516
      Nom, qualité: (M.) Le Brun, Jean Baptiste (bourgeois de Paris).
      Profession: maitre des requetes de l'hotel
    - Mariage., 17 février 1751; MC/ET/XII/516
      Nom, qualité: (M.) Legendre, Benoit.
      Nom, qualité: (Mme ou Mlle) Bardouilleau, Noel Marie
    - Vente, seigneurie, Lormoy-Pres-Pithiviers., 18 février 1751; MC/ET/XII/516
      Nom, qualité: (M.) Titon de Lormoy, Jean Baptiste (seigneur).
      Domicile: Lormoy-Pres-Pithiviers.
      Nom, qualité: (M.) Seurrat de Lossy, Robert Aignan.
    - Inventaire de Gabriel Guillemain., 18 février 1751; MC/ET/XII/516
      Nom, qualité: (M.) Guillemain, Gabriel.
      Profession: cocher de monsieur de Fougeroux
      inventaire après décès; Guillemain, Gabriel
    - Transaction., 19 février 1751; MC/ET/XII/516
      Nom, qualité: (personne morale) Verzenay (hoirs).
      Nom, qualité: (Mme ou Mlle) Verzenay, Marie Francoise.
    - Traite d'office., 19 février 1751; MC/ET/XII/516
      Nom, qualité: (M.) Massart, Michel.
      Profession: porteur de sel.
      Nom, qualité: (M.) Cressend, Barthelemy (bourgeois de Paris)
    - Constitution., 19 février 1751; MC/ET/XII/516
      Nom, qualité: (M.) Messange de, Charles Hector.
      Nom, qualité: (M.) Guillemain, Etienne.
      Profession: maitre de danse
    - Transport., 19 février 1751; MC/ET/XII/516
      Nom, qualité: (M.) Roblastre de Beaulieu, Francois (bourgeois de Paris).
      Nom, qualité: (M.) Desplante, Jacques Francois.
      Profession: écuyer du marquis de stainville
    - Transport., 19 février 1751; MC/ET/XII/516
      Nom, qualité: (M.) Noel, Claude.
      Nom, qualité: (M.) Bonvallet, Marcel.
      Domicile: Bordeaux
    - Licitation., 20 février 1751; MC/ET/XII/516
      Nom, qualité: (M.) Heron, Adrien Marcel.
      Profession: lieutenant general des armées.
      Domicile: Espagne.
      Nom, qualité: (M.) Heron, Jean Baptiste Phil.
      Nom, qualité: (M.) Chaumont de Lamilliere de, Jacques Louis.
      Profession: intendant.
      Domicile: Limoges
    - Délivrance de legs., 20 février 1751; MC/ET/XII/516
      Profession: maitre de danse.
      Nom, qualité: (M.) Delalot, Francois.
      Profession: huissier
      délivrance de legs
    - Depot de pieces., 20 février 1751; MC/ET/XII/516
      Nom, qualité: (M.) Prevost de Lajannez, Michel.
    - Transport., 20 février 1751; MC/ET/XII/516
      Nom, qualité: (M.) Aube de Braquemont, Louis (seigneur).
      Nom, qualité: (M.) Fournier, Nicolas.
      Profession: marchand de vin suivant la cour
    - Depot de contrat., 21 février 1751; MC/ET/XII/516
      Nom, qualité: (Mme ou Mlle) Desjardins, Marie Madeleine.
      Nom, qualité: (M.) Willeaume, Louis.
      État civil: veuf.
      Profession: avocat en Parlement
    - Depot., 22 février 1751; MC/ET/XII/516
      Nom, qualité: (M.) Mace de Labonnardiere, Francois Bon
    - Mariage., 22 février 1751; MC/ET/XII/516
      Nom, qualité: (M.) Cozette, Francois.
      Profession: apothicaire.
      Nom, qualité: (Mme ou Mlle) Chaulot, Anne Elisabeth.
    - Retrocession, delegation., 23 février 1751; MC/ET/XII/516
      Nom, qualité: (M.) Fagnan, Jean.
      Domicile: Liancourt.
      Nom, qualité: (M.) Dupoty, Nicolas (bourgeois de Paris)
    - Inventaire d'Antoine Debacq., 24 février 1751; MC/ET/XII/516
      Nom, qualité: (M.) Debacq, Antoine.
      Profession: maître du collège du cardinal Lemoine
      inventaire après décès; Debacq, Antoine
    - Constitution., 24 février 1751; MC/ET/XII/516
      Nom, qualité: (M.) Lossendiere de, Louis Gaston.
    - Depot de procuration., 24 février 1751; MC/ET/XII/516
      Nom, qualité: (M.) Everat, Francois.
      Profession: voiturier par eau
    - Depot de procuration., 25 février 1751; MC/ET/XII/516
      Nom, qualité: (M.) Acar, Eloi.
      Profession: maitre d'hotel.
      Domicile: Grenoble
    - Vente., 25 février 1751; MC/ET/XII/516
      Nom, qualité: (M.) Morier, Jean Louis.
      Profession: gagne-denier.
      Nom, qualité: (M.) Chatenay, Louis.
      Profession: marchand-d'arbres.
      Domicile: Vitry-sur-Seine
    - Procuration., 25 février 1751; MC/ET/XII/516
      Nom, qualité: (Mme ou Mlle) Monnoye, Marie Louise.
      État civil: mineure.
      Nom, qualité: (M.) Noel, Jean Baptiste (bourgeois de Paris)
    - Cautionnement., 26 février 1751; MC/ET/XII/516
      Nom, qualité: (M.) Martin, Louis.
      Profession: licencie en lois.
      Nom, qualité: (M.) Poullain, Guillaume.
      Profession: fermier des aides.
      Domicile: Amiens,soissons
    - Declaration., 27 février 1751; MC/ET/XII/516
      Nom, qualité: (Mme ou Mlle) Bonnaire, Marie Rose.
      Nom, qualité: (M.) Bocquet, Jean.
      Profession: epicier
    - Quittance, main-levee., 27 février 1751; MC/ET/XII/516
      Nom, qualité: (M.) Le Blond, Sebastien.
      Profession: couvreur de maisons.
      Nom, qualité: (M.) La Barre de Caroy de, Jean Abel.
    - Compte d'execution testamentaire., 27 février 1751; MC/ET/XII/516
      Nom, qualité: (M.) Sevestre, Pierre.
      Nom, qualité: (personne morale) Breban (hoirs).
      Relations: héritiers de l'intervenant 3.
      Nom, qualité: (M.) Breban, Francois.
      compte d'exécution testamentaire
  - Minutes. 1751, mars - avril, mars - avril 1751; MC/ET/XII/517
    - Succession (renonciation)., 1er mars 1751; MC/ET/XII/517
      Nom, qualité: (Mme ou Mlle) Garanger, Catherine.
      Relations: veuve de l'intervenant 2, héritier de l'intervenant 3, héritier de l'intervenant 4.
      Nom, qualité: (M.) Tauxier, Emery Louis Andre (sieur de valribert).
      Profession: auditeur en la chambre des comptes.
      Nom, qualité: (M.) Garanger, Pierre.
      Profession: payeur des rentes de l'hotel de ville.
      Nom, qualité: (Mme ou Mlle) Dubois, Catherine.
      État civil: décédée.
      Relations: épouse de l'intervenant 3
    - Bail à loyer, maison, jardin., 2 mars 1751; MC/ET/XII/517
      Nom, qualité: (Mme ou Mlle) Perrin, Marie Marguerite.
      Nom, qualité: (M.) Tourton, Francois.
      Profession: greffier des eaux et forets.
      Nom, qualité: (Mme ou Mlle) Desvignes, Anne Madeleine.
      Nom, qualité: (Mme ou Mlle) Camus, Jeanne Marguerite.
    - Pouvoir., 2 mars 1751; MC/ET/XII/517
      Nom, qualité: (M.) Gandolphe, Joseph.
    - Constitution., 2 mars 1751; MC/ET/XII/517
      Nom, qualité: (M.) Titon, Jean Baptiste Maximilien Pierre (sieur de villotran).
      Nom, qualité: (M.) Testu, Nicolas (sieur de menouville).
      Domicile: Pontoise
    - Obligation., 2 mars 1751; MC/ET/XII/517
      Nom, qualité: (M.) Bernard, Gabriel.
      Profession: directeur desaides.
      Domicile: Charenton les Carrieres.
      Nom, qualité: (Mme ou Mlle) Saint Etenne de, Marie Anne.
    - indemnite., 3 mars 1751; MC/ET/XII/517
      Nom, qualité: (M.) Barentin de Montchal, Charles Jean Pierre (vicomte de la motte).
      Profession: brigadier des armées du roi.
      Nom, qualité: (Mme ou Mlle) Bertin, Louise Madeleine.
      Relations: épouse de l'intervenant 1.
      Nom, qualité: (M.) Le Ray, Jacques Donatien (sieur de chaumont)
      indemnité
    - Procuration., 3 mars 1751; MC/ET/XII/517
      Nom, qualité: (M.) Ogier, Francois.
      Profession: surintendant de la maison de la Dauphiné.
      Nom, qualité: (M.) Desmares, Pierre Martin (bourgeois de Paris)
    - Delegation., 4 mars 1751; MC/ET/XII/517
      Nom, qualité: (M.) Titon, Jean Baptiste Maximilien (sieur de la neuville).
    - Constitution., 4 mars 1751; MC/ET/XII/517
      Nom, qualité: (M.) Dufresne, Charles Marin.
      Profession: enseigne gardes francaises.
      Nom, qualité: (Mme ou Mlle) Dufresne, Charlotte.
    - Transport de rente., 5 mars 1751; MC/ET/XII/517
      Nom, qualité: (M.) Bertin, Bruno Maximilien (sieur de vaugren).
      Profession: conseiller Parlement.
    - Transport, lettre de change., 6 mars 1751; MC/ET/XII/517
      Nom, qualité: (M.) Delorme, Pierre.
      Profession: marchand-forrain.
      Domicile: Bourgvillain-en-Maconnais.
      Nom, qualité: (M.) Delorme, Louis.
      Profession: marchand-forain.
      Domicile: Versailles
    - Desistement de plainte., 6 mars 1751; MC/ET/XII/517
      Nom, qualité: (M.) Pillerault, Charles.
      Profession: cartier.
      Nom, qualité: (M.) Rouveaux, Jacques.
      Profession: menuisier (compagnon).
    - Don mutuel., 7 mars 1751; MC/ET/XII/517
      Nom, qualité: (M.) Peilhon, Simon Georges (sieur de faret).
      Nom, qualité: (Mme ou Mlle) Desnots, Henriette Therese.
    - Quittance., 7 mars 1751; MC/ET/XII/517
      Nom, qualité: (M.) Chauvelin, Germain Louis (marquis de gros-bois).
      Profession: ministre d'etat.
      Nom, qualité: (Mme ou Mlle) Cahouet de Beauvais, Anne.
      Nom, qualité: (Mme ou Mlle) Guyot de Chenizot, Marie Therese Julie.
    - Constitution viagere., 8 mars 1751; MC/ET/XII/517
      Nom, qualité: (M.) Titon, Jean Baptiste Maximilien (sieur de villotran).
      Nom, qualité: (M.) Blanc, Claude.
      Profession: tailleur-d'habits (maître).
      Nom, qualité: (Mme ou Mlle) Salabert, Marie Louise.
      Relations: épouse de l'intervenant 2
    - Testament depose., 9 mars 1751; MC/ET/XII/517
      Nom, qualité: (Mme ou Mlle) Trumeau, Elisabeth.
    - Procuration déposee., 10 mars 1751; MC/ET/XII/517
      Profession: voiturier par eau.
      Domicile: Charite-sur-Loire (la).
      Nom, qualité: (M.) Ropperat, Georges Joseph.
      Profession: marchand de vin,traiteur.
    - Procuration déposee., 11 mars 1751; MC/ET/XII/517
      Nom, qualité: (M.) Cocquard de, Jean Francois (sieur de saint-loup).
      Domicile: Villeneuve-d'Agenais.
      Nom, qualité: (M.) Dex, Pierre (bourgeois de Paris)
    - Transport., 11 mars 1751; MC/ET/XII/517
      Nom, qualité: (M.) Guyot de Chenizot, Jean (sieur de villers).
      Profession: receveur general des finances.
      Domicile: Rouen.
      Nom, qualité: (M.) Coquebert, Jean Baptiste Joseph (sieur de thaisy).
      Profession: conseiller à la cour des monnaies.
      Domicile: Reims
    - Quittance., 11 mars 1751; MC/ET/XII/517
      Nom, qualité: (M.) Pean, Jean Baptiste (bourgeois de Paris).
      Nom, qualité: (M.) Rocquain, Julien.
      Profession: receveur au grenier à sel.
      Domicile: Ballon.
      Nom, qualité: (Mme ou Mlle) Lemore, Anne Marguerite.
    - Testament., 11 mars 1751; MC/ET/XII/517
      Nom, qualité: (Mme ou Mlle) Petit, Suzanne.
      Nom, qualité: (M.) Hullin, Edme.
    - Inventaire après décès de Marie Elisabeth de Versois, épouse de Claude Le Doulx baron de Melleville., 12 mars 1751; MC/ET/XII/517
      Nom, qualité: (Mme ou Mlle) Versois, Marie Elisabeth de.
      Nom, qualité: (M.) Le Doulx, Claude (baron de Melleville).
      inventaire après décès; Versois, Marie Elisabeth de; Le Doulx de Melleville, Claude
    - Cautionnement, ch sacristain, Paris, eglise Saint-Louis., 13 mars 1751; MC/ET/XII/517
      Nom, qualité: (M.) Louvel de Villarceaux, Pierre Denis (sieur des bois).
      Domicile: Paris, diocesse.
      Relations: caution de l'intervenant 2.
      Nom, qualité: (M.) Petity de, Raymond.
      Domicile: Lomoges, diocese.
      Nom: (personne morale) paroisse Saint-Louis de Paris.
    - Vente à vie, seigneurie d'argeville, Vernon-en-Brie., 13 mars 1751; MC/ET/XII/517
      Nom, qualité: (M.) Chaumont de La Milliere, Jacques Louis (sieur de lucay-valengay).
      Domicile: Limoges.
      Nom, qualité: (Mme ou Mlle) Heron, Charlotte Elisabeth.
      Nom, qualité: (Mme ou Mlle) Desnotz, Henriette Therese.
    - Constitution viagere., 13 mars 1751; MC/ET/XII/517
      Nom, qualité: (Mme ou Mlle) Coteret, Marie Catherine.
      Nom, qualité: (M.) Delaune, Claude (bourgeois de Paris)
    - Dépôt d'intitulé d'inventaire pour Jean Senicourt., 15 mars 1751; MC/ET/XII/517
      Nom, qualité: (M.) Senicourt, Jean.
      Domicile: Montge
      inventaire après décès; Senicourt, Jean; dépôt de pièces
    - Testament., 16 mars 1751; MC/ET/XII/517
      Nom, qualité: (Mme ou Mlle) Duvallet, Marie Catherine.
      Nom, qualité: (M.) Meusnier de La Chenaye, Edme Francois (bourgeois de Paris)
    - Quittance., 17 mars 1751; MC/ET/XII/517
      Nom, qualité: (Mme ou Mlle) Gaudon, Charlotte Elisabeth.
      Nom, qualité: (Mme ou Mlle) Charpentier, Marie Elisabeth Therese.
      Domicile: Pars.
      Nom, qualité: (M.) Blondel de Mony, Jean Louis (écuyer).
    - Declaration, consentement., 17 mars 1751; MC/ET/XII/517
      Nom, qualité: (Mme ou Mlle) Guyot de Chenizot, Marie Threse Julie.
      Nom, qualité: (M.) Jubert de Bouville, Andre (chevalier).
      Profession: requetes-de-l'hotel (maître).
      Nom, qualité: (M.) Guyot de Villers, Jean (écuyer).
      Profession: receveur-des-finances.
      Domicile: Rouen
    - Succession (renonciation)., 17 mars 1751; MC/ET/XII/517
      Nom, qualité: (M.) Carre, Claude (bourgeois de Paris).
      Profession: marchand de vins en gros.
      Relations: héritier de l'intervenant 4.
      Nom, qualité: (M.) Carre, Anne.
      Relations: veuve de l'intervenant 3, héritier de l'intervenant 4.
      Nom, qualité: (M.) Sourdeau, Jean Baptiste.
      Nom, qualité: (M.) Brasley, Jean Baptiste.
    - Bail à loyer, boutique, Paris, coin des Rues Saint-Louis et des Deux-Ponts., 18 mars 1751; MC/ET/XII/517
      Nom, qualité: (M.) Ducoin, Laurent.
      Profession: marchand-epicier.
      Nom, qualité: (M.) Renaud, Francois Barthelemy.
      Profession: rotissuer traiteur (maître).
      Nom, qualité: (Mme ou Mlle) Deschamps, Anne Elisabeth.
    - Testament., 19 mars 1751; MC/ET/XII/517
    - Traite d'office, off-lieutenant-general de la connetablie de france, Paris., 19 mars 1751; MC/ET/XII/517
      Nom, qualité: (M.) Bauclas, Gabriel Henri.
      Profession: lieutenant general de la connetablie de France.
      Nom, qualité: (M.) Canet Du Gay, Denis Martin.
      Profession: procureur en la connetablie de France.
    - echange, terres, Vitry., 19 mars 1751; MC/ET/XII/517
      Nom, qualité: (M.) Aunillon, Pierre Nicolas.
      Profession: president de l'election.
      Nom, qualité: (M.) Bourgeois de La Martiniere, Louis Prudent.
      échange
    - Decharge, ble., 19 mars 1751; MC/ET/XII/517
      Nom, qualité: (M.) Bazard, Nicolas.
      Profession: contrôleur des rentes de l'hotel de ville.
      Nom, qualité: (M.) Marquet de, Barthelemy.
    - Bail à loyer, boutique, Paris, rue Mouffetard., 21 mars 1751; MC/ET/XII/517
      Nom, qualité: (Mme ou Mlle) Panart, Elisabeth.
      Nom, qualité: (M.) Angot, Germain.
      Nom, qualité: (M.) Gatain, Benoit.
      Profession: charpentier.
    - Délivrance de legs., 22 mars 1751; MC/ET/XII/517
      Nom, qualité: (M.) Trumeau, Etienne.
      Relations: héritier de l'intervenant 2.
      Nom, qualité: (Mme ou Mlle) Monmerque, Catherine Angelique
    - Notoriete du nom., 22 mars 1751; MC/ET/XII/517
      Nom, qualité: (M.) Vallery, Jean Baptiste Denis.
      Profession: marchand-mercier.
    - Don mutuel., 23 mars 1751; MC/ET/XII/517
      Nom, qualité: (M.) Thieme, Fiacre.
      Profession: garcon jardinier.
      Nom, qualité: (Mme ou Mlle) Le Gros, Noel Marie.
    - Transport de droits successifs., 23 mars 1751; MC/ET/XII/517
      Nom, qualité: (M.) Daix, Charles.
      Profession: inspecteur au dechirage des bateaus.
    - Main-levee., 23 mars 1751; MC/ET/XII/517
      Profession: huissier au Châtelet.
      Nom, qualité: (Mme ou Mlle) Fare Tiercelet.
    - Main-levee., 23 mars 1751; MC/ET/XII/517
      Nom, qualité: (M.) Rachon, Martin Pierre (bourgeois de Paris).
      Nom, qualité: (M.) Boby, Francois Joseph.
      Profession: caissier des domaines.
      Domicile: Alencon, généralité.
      Nom, qualité: (Mme ou Mlle) Fitzgerald.
      Nom, qualité: (M.) Fitzgerald.
    - Convention., 24 mars 1751; MC/ET/XII/517
      Nom, qualité: (Mme ou Mlle) Jouvin de Rochefort, Genevieve Marguerite.
      Nom, qualité: (Mme ou Mlle) Tauxier, Marie Nicole.
      Nom, qualité: (M.) Tauxier, Joseph.
    - Transport rapporte., 26 mars 1751; MC/ET/XII/517
      Nom, qualité: (M.) Benard, Nicolas.
      Profession: boulanger (maître).
      Domicile: Poissy.
      Nom, qualité: (M.) Jourdain, Laurent.
      Profession: marchand-boucher.
      Domicile: Poissy
    - Main-levee., 26 mars 1751; MC/ET/XII/517
      Nom, qualité: (Mme ou Mlle) Courant, Marie Eanne.
      Nom, qualité: (M.) Huet, Alexis.
      Profession: menuisier (maître).
      Nom, qualité: (M.) Allain, Guillaume.
      Profession: macon (maître).
    - Constitution., 26 mars 1751; MC/ET/XII/517
      Nom, qualité: (M.) Cecire, Francois.
      Profession: barbier valet de chambre du roi.
      Nom, qualité: (Mme ou Mlle) Letourneau, Marie Madeleine.
      Nom, qualité: (M.) Le Chanteur, Jean Michel.
    - Cautionnement, adjudication de la ferme du tabac, Bernay., 27 mars 1751; MC/ET/XII/517
      Profession: verificateur aides et entrees.
      Nom, qualité: (M.) Bocquillon, Jean Baptiste.
      Nom, qualité: (M.) Poulmart Duplessis, Jean-Baptiste.
      Profession: directeur des aides.
      Domicile: Bernay, election
      acte de vente; cautionnement
    - Succession (renonciation)., 27 mars 1751; MC/ET/XII/517
      Nom, qualité: (Mme ou Mlle) Jouvin de Rochefort, Elisabeth Claude Francoise.
      Nom, qualité: (M.) Tartanac de, Joseph (sieur de nerac).
      Nom, qualité: (M.) Tartanac de Nerac de, Francois Joseph.
      État civil: mineur décédé.
    - Quittance., 27 mars 1751; MC/ET/XII/517
      Nom, qualité: (M.) Sartre, Pierre (pretre bachelier).
      Nom, qualité: (M.) Titon, Jean Baptiste Maximilien (sieur de la neuville)
    - Quittance., 27 mars 1751; MC/ET/XII/517
      Nom, qualité: (M.) Trezin, Francoislouis (écuyer).
      Profession: substitut procureur cour des aides.
      Nom, qualité: (M.) Bertin, Bruno Maximilien (chevalier).
    - Vente, terres, Sarcelle., 28 mars 1751; MC/ET/XII/517
      Nom, qualité: (M.) Roger, Marin.
      Nom, qualité: (Mme ou Mlle) Tetart, Marie Catherine.
      Nom, qualité: (M.) Roger, Francois Marin.
      Profession: chapelier (compagnon).
    - Notoriete., 28 mars 1751; MC/ET/XII/517
      Nom, qualité: (M.) Trechard, Joseph.
      Profession: officier du dde bouillon.
    - Consentement., 28 mars 1751; MC/ET/XII/517
      Nom, qualité: (personne morale) Bazin (hoirs).
      Nom, qualité: (Mme ou Mlle) Bazin, Marie Jeanne.
      Nom, qualité: (M.) Legrand, Claude.
      Profession: tailleur d'habits (maître).
    - Bail à loyer, maison, Paris, rue de Grenelle., 29 mars 1751; MC/ET/XII/517
      Nom, qualité: (M.) Jubert de Bouville, Augustin Toussaint (chevalier).
      Profession: capitaine gardes francaises.
    - Apprentissage, met-mercier, Paris., 29 mars 1751; MC/ET/XII/517
      Nom, qualité: (M.) Mouton, Paul Louis.
    - Quittance de rachat., 29 mars 1751; MC/ET/XII/517
      Nom, qualité: (M.) Gautrot, Nicolas (bourgeois de Paris).
      Nom, qualité: (M.) Roger, Nicolas (bourgeois de Paris)
    - Bail à loyer, maisons, Paris, rue-St-Antoine., 29 mars 1751; MC/ET/XII/517
      Nom, qualité: (M.) Aubry, Antoine.
      Relations: curateur de la succession de l'intervenant 2.
      Nom, qualité: (M.) Martin, Jean.
      Profession: gentilhomme servant la Dauphiné.
      Nom, qualité: (M.) Martin, Etienne Eustache (bourgeois de Paris).
      Nom, qualité: (Mme ou Mlle) Guerard, Marie Gabrielle.
    - Succession (dépôt de pieces)., 30 mars 1751; MC/ET/XII/517
      Nom, qualité: (Mme ou Mlle) La Broize de, Marie Genevieve Leonard.
      Nom, qualité: (M.) Guyot, Laurent (écuyer).
    - Notoriete., 30 mars 1751; MC/ET/XII/517
      Nom, qualité: (M.) Touchard, Philippe Auguste.
      Domicile: Paris, egl-St-Louis-en-l'Ile
    - Foi et hommage, seigneurie, Saint-Etienne-des-Pres., 30 mars 1751; MC/ET/XII/517
      Nom, qualité: (Mme ou Mlle) Fallard de, Marie Jeanne.
      Nom, qualité: (M.) Chenart, Jean (chevalier).
      Profession: president cour des monnaies.
      Nom, qualité: (M.) Petigny, Charles.
      Profession: procureur au Châtelet.
      Relations: procureur de l'intervenant 4.
      Nom, qualité: (M.) Espignay de Saint-Luc D', Timoleon Antoine Joseph Francoi (comte).
      Domicile: Beaulevrier-Chateau
    - Inventaire après décès de Michel Freteau., 30 mars 1751; MC/ET/XII/517
      Nom, qualité: (M.) Freteau, Michel (sieur de Veaux).
      Profession: doyen de l'ordre des avocats au Parlement.
      inventaire après décès; Freteau, Michel
    - Bail à loyer, maison, Paris, rue du Four., 30 mars 1751; MC/ET/XII/517
      Nom, qualité: (Mme ou Mlle) Leand de Lignieres, Louise.
      Nom, qualité: (M.) Menou de, Rene Charles (marquis).
      Nom, qualité: (M.) Pia, Philippe Nicolas.
      Profession: marchand-apothicaire.
      Nom, qualité: (Mme ou Mlle) Villain, Marie Genevieve.
    - Bail à loyer, maisons, Paris, quai de Bourbon., 30 mars 1751; MC/ET/XII/517
      Nom, qualité: (M.) Leger, Bernard (bourgeois de Paris).